inT√çTULO por SEU_NOME_AQUI
========================================================

```{r echo=FALSE, message=FALSE, warning=FALSE, packages}
# Carregue aqui todos os pacotes utilizados 
# na sua an√°lise realizada neste arquivo fonte.

# Note que o par√¢metro "echo" foi definido como FALSE neste c√≥digo.
# Isso previne que o c√≥digo apresente resultados formatados em HTML.
# Voc√™ deve definir echo=FALSE para todos os blocos de c√≥digo no seu arquivo.

library(ggplot2)

library(ggthemes) 

# Cria objetos gr·ficos e posiciona em uma p·gina
library(gridExtra)

# Facilita a limpeza dos dados spread() & gather()
library(tidyr)

# ManipulaÁ„o de dados
library(dplyr)

# Templates adicionais do ggplot2
library(GGally)

#library(maptools)
```

```{r echo=FALSE, Load_the_Data}
# Carregamento dos dados

fies <- read.csv('P:/Nanodegree/Explore_Summarize/sample_fies.csv', sep = ';')[ ,c("SG_UF", "NO_MUNICIPIO", "VL_MENSALIDADE", "TP_FIANCA", "NU_ANO_EXERCICIO_INSC", "NU_PERCENTUAL_PROUNI", "NU_PERCENT_SOLICITADO_FINANC", "VL_REPASSE", "DT_NASCIMENTO", "ST_DEFICIENCIA", "ST_ENSINO_MEDIO_ESCOLA_PUBLICA", "DS_SEXO", "DS_ESTADO_CIVIL", "DS_RACA_COR", "VL_PERC_FINANCIAMENTO", "QT_SEMESTRE_FINANCIADO", "DS_CURSO")]
names(fies)

```

```{r}
setwd("C:/Nanodegree/Explore_Summarize")
state.map <- readShapeSpatial("estados_2010.shp")
counties.map <- readShapeSpatial("municipios_2010.shp")
## this is the variable we will be plotting
counties.map@data$noise <- rnorm(nrow(counties.map@data))
```


```{r}
str(fies)
```
```{r}
fies$VL_REPASSE <- gsub(",",".",fies$VL_REPASSE)
fies$VL_MENSALIDADE   <- gsub(",",".",fies$VL_MENSALIDADE)

```

```{r}
fies$VL_REPASSE <-  as.numeric(as.character(fies$VL_REPASSE))
fies$VL_MENSALIDADE <-  as.numeric(as.character(fies$VL_MENSALIDADE))
fies$DT_NASCIMENTO <-    as.Date(fies$DT_NASCIMENTO, format = "%d/%m/%Y")
```

```{r}
# Verifica o total de valores nulos no campo de percentual de financiamento concedido que È o mais foco principal
sum(is.na(fies$VL_PERC_FINANCIAMENTO))
```
```{r}
sum(is.na(fies$SG_UF))
sum(is.na(fies$ST_ENSINO_MEDIO_ESCOLA_PUBLICA))
sum(is.na(fies$DS_SEXO))
sum(is.na(fies$DS_ESTADO_CIVIL))
sum(is.na(fies$DS_RACA_COR))
sum(is.na(fies$DS_CURSO))
```
```{r}
sum(is.na(fies$TP_FIANCA))
```


```{r echo=FALSE, Univariate_Plots}
```
```{r}
```
```{r}
```
```{r}
```


# S√ß√£o de Gr√°ficos Univariados


# An√°lise Univariada

### Qual √© a estrutura do conjunto de dados?
```{r}

```
#O principal objetivo È investigar a influÍncia das demais vari·veis na decis„o de saÌda de uma pessoa de uma empresa e do seu nÌvel de satisfaÁ„o.
```{r echo=FALSE, message=FALSE, warning=FALSE, packages}

```
# Verifica se existem valores nulos no conjunto de dados hr

```{r}
table(fies$DS_RACA_COR)
```
```{r}

```
```{r}
```

```{r}

```

```{r}

```
```{r}

```


```{r}

```

```{r}

```

```{r}

```

```{r}

```
```{r}

```

```{r}

```

```{r}

```
```{r}

```

```{r}

```

```{r echo=FALSE, message=FALSE, warning=FALSE}
```

```{r echo=FALSE, message=FALSE, warning=FALSE}

grafico1 <- ggplot(aes(QT_SEMESTRE_FINANCIADO),  data = fies) + 
  geom_bar(fill="orange") +
  scale_x_continuous(limits = c(4, 12), breaks = seq(4,12,1)) +
  labs(title="DistribuiÁ„o semestre financiado", 
       y="Total", 
       x= "Semestre Financiado")

grafico2 <- ggplot(aes(VL_MENSALIDADE ), data = fies) + 
  geom_histogram(fill="orange",
                 aes(y =..density..)) +
  scale_x_log10() +
  geom_density(col=2) + 
  labs(title="DistribuiÁ„o mensalidade", 
       y="Total", 
       x= "Valor mensalidade - log10")

grafico3 <- ggplot(aes(fies$VL_PERC_FINANCIAMENTO),  data = fies) + 
  geom_histogram(fill = I("orange"))+
  scale_x_continuous(limits = c(40, 110), breaks = seq(40,110,10)) +
  labs(title="DistribuiÁ„o percentual Financiado", 
         y="Total", 
         x= "% Financiado")

grid.arrange(grafico1, grafico2, grafico3, nrow=3)
```

### Conhecendo os benefÌciarios do FIES
```{r}
grafico1 <- ggplot(aes(DS_SEXO),  data = fies) + 
  geom_bar(fill="blue") +
  #scale_x_continuous(limits = c(4, 12), breaks = seq(4,12,1)) +
  labs(title="Homens/Mulheres", 
       y="Total", 
       x= "Semestre Financiado")

grafico2 <- ggplot(aes(DS_ESTADO_CIVIL), data = fies, colours=DS_SEXO) + 
  geom_bar(fill="blue") +
  #geom_density(col=2) + 
  labs(title="Estado civil", 
       y="Total", 
       x= "Valor mensalidade - log10")

grafico3 <- ggplot(aes(fies$VL_PERC_FINANCIAMENTO),  data = fies) + 
  geom_bar(fill = I("blue"))+
  #scale_x_continuous(limits = c(40, 110), breaks = seq(40,110,10)) +
  labs(title="DistribuiÁ„o percentual Financiado", 
         y="Total", 
         x= "% Financiado")

grid.arrange(grafico1, grafico2,  ncol=2)

```
```{r}
fies[fies==""] <- NA
fies <- fies[complete.cases(fies),]
```

```{r}
table(fies$DS_RACA_COR)
```


```{r}
ggplot(aes(x=DS_ESTADO_CIVIL , fill=DS_SEXO ),
       data = fies) + geom_bar()
```
```

```{r}
table(hr$left)
by(hr$satisfaction_level, hr$left, summary)

```

 [1] "SG_UF"                          "NO_MUNICIPIO"                   "VL_MENSALIDADE"                 "TP_FIANCA"                     
 [5] "NU_ANO_EXERCICIO_INSC"          "NU_PERCENTUAL_PROUNI"           "NU_PERCENT_SOLICITADO_FINANC"   "VL_REPASSE"                    
 [9] "DT_NASCIMENTO"                  "ST_DEFICIENCIA"                 "ST_ENSINO_MEDIO_ESCOLA_PUBLICA" "DS_SEXO"                       
[13] "DS_ESTADO_CIVIL"                "DS_RACA_COR"                    "VL_PERC_FINANCIAMENTO"          "QT_SEMESTRE_FINANCIADO"        
[17] "DS_CURSO"

```{r}

```



```{r}
fies[complete.cases(fies),]

```


```{r}
table(fies$DS_SEXO)
```


### Quais s√£o os principais atributos de interesse deste conjunto de dados?

### Quais outros atributos voc√™ acha que podem lhe auxiliar na investiga√ß√£o destes atributos de interesse?

### Voc√™ criou novas vari√°veis a partir dos atributos existentes no conjunto de dados?

### Dos atributos investigados, distribui√ß√µes incomuns foram encontradas? Voc√™ aplicou opera√ß√µes nos dados para limp√°-los, ajust√°-los ou mudar a forma dos dados? Se sim, por qu√™?



# Se√ß√£o de Gr√°ficos Bivariados
```{r echo=FALSE, Bivariate_Plots}

```

# An√°lise Bivariada

### Discuta sobre alguns dos relacionamentos observados nesta parte da investiga√ß√£o. Como os atributos de interesse variaram no conjunto de dados?

### Voc√™ observou algum relacionamento interessante entre os outros atributos (os que n√£o s√£o de interesse)?

### Qual foi o relacionamento mais forte encontrado?




# Se√ß√£o de Gr√°ficos Multivariados

```{r echo=FALSE, Multivariate_Plots}

```

# An√°lise Multivariada

### Discuta sobre os relacionamentos observados nesta parte da investiga√ß√£o. Quais atributos que fortaleceram os demais na observa√ß√£o das vari√°veis de interesse?

### Intera√ß√µes surpreendentes e/ou interessantes foram encontradas entre os atributos?

### OPCIONAL: Modelos foram criados usando este conjunto de dados? Discuta sobre os pontos fortes e as limita√ß√µes do seu modelo.

------

# Gr√°ficos Finais e Sum√°rio

### Primeiro Gr√°fico
```{r echo=FALSE, Plot_One}

```

### Descri√ß√£o do Primeiro Gr√°fico


### Segundo Gr√°fico
```{r echo=FALSE, Plot_Two}

```

### Descri√ß√£o do Segundo Gr√°fico


### Terceiro Gr√°fico
```{r echo=FALSE, Plot_Three}

```

### Descri√ß√£o do Terceiro Gr√°fico

------

# Reflex√£o
http://stackoverflow.com/questions/1260965/developing-geographic-thematic-maps-with-r

